最高法院民事裁定　　　　　　　　　110年度台簡抗字第256號
再 抗告 人　吳家源
代　理　人　錢裕國律師
上列再抗告人因與相對人吳維莉間聲請停止執行事件，對於中華
民國110年8月2日臺灣新北地方法院裁定（110年度家聲抗字第53
號），提起再抗告，本院裁定如下：
    主  文
再抗告駁回。                                            
再抗告程序費用由再抗告人負擔。
    理  由
按強制執行程序開始後，有回復原狀之聲請，或提起再審或異議
之訴，或對於和解為繼續審判之請求，或提起宣告調解無效之訴
、撤銷調解之訴，或對於許可強制執行之裁定提起抗告時，法院
因必要情形或依聲請定相當並確實之擔保，得為停止強制執行之
裁定，強制執行法第18條第2 項定有明文。是當事人提起再審之
訴，在該再審之訴確定前，當事人願供擔保，聲請停止強制執行
時，法院非不得依其聲請定相當並確實之擔保，為停止強制執行
之裁定。至該再審之訴實體上有無理由，則非法院裁定停止強制
執行時應予審酌之事項。本件再抗告人執原法院109 年度家親聲
字第273 號請求返還代墊扶養費事件（下稱前案）確定裁定（下
稱原確定裁定）為執行名義，向原法院聲請對相對人為強制執行
（案列110 年度司執字第5196號，下稱系爭執行程序），經相對
人以對原確定裁定聲請再審（案列110年度家親聲再字第2號，下
稱本案事件）為由，聲請停止執行，經原法院第一審裁定命相對
人供擔保新臺幣 32萬5,784元後，准許於本案事件終結確定前暫
予停止系爭執行程序。再抗告人不服，提起抗告。原法院以：相
對人已就原確定裁定有民事訴訟法第496條第1項第6 款所定當事
人知他造之住居所，指為所在不明而與涉訟之再審事由，聲請再
審，現由原法院以本案事件審理中，且系爭執行程序尚未終結，
如繼續執行，恐造成相對人所有新北市○○區○○路0 巷00號房
屋暨其坐落土地所有權喪失，而有害其財產權，縱本案事件嗣獲
勝訴裁定，亦將致其發生難以回復損害之危險。至再抗告人所稱
其於前案確實不知悉相對人住居所，故聲請公示送達合法一節，
核屬相對人所提本案事件實體上有無理由之爭執，尚非本件停止
執行事件所應審究。是相對人聲請停止執行，合於強制執行法第
18條第2 項規定，應予准許等詞，因而維持第一審所為裁定，以
裁定駁回再抗告人之抗告，經核於法並無違誤。再抗告意旨，猶
以民事訴訟法第496條第1項第6 款規定再審事由，並未包含知悉
他造手機號碼，伊確實不知相對人住居所，自無對法院刻意隱瞞
聯絡資訊之情事，相對人據以聲請再審，顯無理由云云，指摘原
裁定適用法規顯有錯誤，聲明廢棄，非有理由。末查，再抗告人
於本院始抗辯原確定裁定已經原法院於110年6月21日發函註銷付
與之確定證明書而未確定，系爭執行程序即因乏執行名義而遭駁
回聲請，相對人自無聲請停止執行之可能一節，並提出該函文為
證，核屬新防禦方法及新證據，本院依法不予審酌，附此敘明。
據上論結，本件再抗告為無理由。依家事事件法第97條，非訟事
件法第46條、第21條第2項，強制執行法第30條之1，民事訴訟法
第495條之1第2項、第481條、第449條第1項、第95條、第78條，
裁定如主文。
中    華    民    國   110    年    10    月    20    日
                      最高法院民事第三庭
                          審判長法官  沈  方  維  
                                法官  鍾  任  賜  
                                法官  陳  麗  芬  
                                法官  方  彬  彬  
                                法官  張  競  文  
本件正本證明與原本無異
                                      書  記  官
中    華    民    國   110    年    11    月    3     日